Minutes et répertoires du notaire Gustave GATINE, 18 novembre 1862 - novembre 1893 (étude XVI)
Archives nationales
Minutes et répertoires du notaire Gustave GATINE (étude XVI)
18 novembre 1862 - novembre 1893
MC/ET/XVI/1265 - MC/ET/XVI/1472, MC/RE/XVI/20 - MC/RE/XVI/25
Etude XVI; Gatine, Gustave
Archives nationales de France
Minutes et répertoires: la loi 2008-696 du 15 juillet 2008 relative aux archives a fixé à 75 ans à compter de la date de l'acte, ou à 25 ans à compter de la date du décès de l'intéressé si ce délai est plus bref, le délai de communication des minutes et répertoires des notaires; ce délai est porté à 100 ans à compter de la date de l'acte si le document se rapporte à un mineur (code du Patrimoine, articles L213-2, 4e d et 5e).
Autres documents de l'étude (dossiers de clients, comptabilité...): s'agissant d'archives privées, ces documents sont communicables selon les modalités fixées par le déposant ou le donateur.
Certains documents ne sont pas accessibles en raison de leur mauvais état de conservation.
Versement
Accès aux instruments de recherche de tous les notaires de l’étude XVI
Archives de l'étude XVI
- Minutes de Gustave GATINE, 19 novembre 1862 - novembre 1893; MC/ET/XVI/1265 - MC/ET/XVI/1472
  - Minutes. 1862, 19 novembre - 1862, décembre, 19 novembre 1862 - décembre 1862; MC/ET/XVI/1265
    Informations complémentaires:
    Informations concernant le classement:
    Le niveau inférieur de description, quand il existe, correspond aux minutes d'actes. Toutes les minutes ne sont pas forcément décrites une à une. Les descriptions de ces minutes sont plus ou moins détaillées.
  - Minutes. 1863, janvier - 1863, février, janvier 1863 - février 1863; MC/ET/XVI/1266
  - Minutes. 1863, mars - 1863, avril, mars 1863 - avril 1863; MC/ET/XVI/1267
  - Minutes. 1863, mai - 1863, juin, mai 1863 - juin 1863; MC/ET/XVI/1268
  - Minutes. 1863, juillet - 1863, août, juillet 1863 - août 1863; MC/ET/XVI/1269
  - Minutes. 1863, septembre - 1863, octobre, septembre 1863 - octobre 1863; MC/ET/XVI/1270
  - Minutes. 1863, novembre - 1863, décembre, novembre 1863 - décembre 1863; MC/ET/XVI/1271
    - Vente par Amédée François Régis de Perusse, duc Des Cars, propriétaire, et Augustine Frédérique Joséphine de Bouchet de Sourches de Tourzel, duchesse Des Cars, son épouse, demeurant en leur hôtel particulier, 79, rue de Grenelle-Saint-Germain, au gouvernement de Russie, représenté par André de Budberg, conseiller privé et ambassadeur du tsar Alexandre II, demeurant à l’ambassade de Russie, 33, rue du Faubourg-Saint-Honoré, de leur hôtel particulier,situé 79, rue de Grenelle-Saint-Germain, pour la somme principale de 1 300 000 francs., 23 décembre 1863-24 juin 1864; MC/ET/XVI/1271; Plan de la parcelle 25x35,5 cm.
      À la suite:
      29 mars et 24 juin 1864. Quittances de 270 000 francs.
      En annexe: plan de la parcelle.
      Origine de l'information:
      Acte signalé par le personnel du Minutier central des notaires de Paris.
      Date de création de la notice: 2014 (M. Durand)
      acte de vente; Russie; Grenelle (rue de); Escars, Amédée François Régis de Pérusse d'; Sourches de Tourzel, Augustine Frédérique Joséphine du Bouchet de
  - Minutes. 1864, janvier, janvier 1864; MC/ET/XVI/1272
  - Minutes. 1864, février - 1864, mars, février 1864 - mars 1864; MC/ET/XVI/1273
    - Inventaire après décès d’Achille-Pierre-Antoine de Baschi du Cayla, pair de France., 9 septembre 1851; MC/ET/XVI/1273
      Fichier dit 'général' XIXe siècle (1147 actes), par Claire Béchu et Guillaume Nahon, 1988-1999. (fichier papier entièrement dématérialisé; voir contexte dans le Plan d’orientation général - Notaires de Paris, guides thématiques du Minutier).
      Date de création de la notice: 2008
      inventaire après décès; Baschi du Cayla, Achille-Pierre-Antoine de; sénateur
  - Minutes. 1864, avril - 1864, mai, avril 1864 - mai 1864; MC/ET/XVI/1274
  - Minutes. 1864, juin - 1864, juillet, juin 1864 - juillet 1864; MC/ET/XVI/1275
  - Minutes. 1864, août - 1864, septembre, août 1864 - septembre 1864; MC/ET/XVI/1276
  - Minutes. 1864, octobre - 1864, novembre, octobre 1864 - novembre 1864; MC/ET/XVI/1277
  - Minutes. 1864, décembre, décembre 1864; MC/ET/XVI/1278
    Cet article contient aussi l'inventaire Chabrier.
    - Inventaire après décès Louis Marc Chabrier à la requête de Antoinette Julie Delic, propriétaire demeurant rue de Trévise, n°32., 27 décembre 1864 - 13 avril 1865; MC/ET/XVI/1278
      Actes à la suite jusqu'au 13 avril 1865
      Mention dans le répertoire du notaire coté:
      MC/RE/XVI/20
      Report des actes analysés à l'occasion de l'établissement des répertoires numériques dits 'états numérique' des liasses et registres de minutes. (base de données migrée: voir contexte dans le Plan d’orientation général - Notaires de Paris, guides thématiques du Minutier).
      Date de révision: 2011
      Date de création de la notice: 2011
      inventaire après décès; Trévise (rue de); Delic, Antoinette Julie; Chabrier, Louis Marc
  - Minutes. 1865, janvier - 1865, février, janvier 1865 - février 1865; MC/ET/XVI/1279
  - Minutes. 1865, mars - 1865, avril, mars 1865 - avril 1865; MC/ET/XVI/1280
  - Minutes. 1865, mai - 1865, juin, mai 1865 - juin 1865; MC/ET/XVI/1281
  - Minutes. 1865, juillet - 1865, septembre, juillet 1865 - septembre 1865; MC/ET/XVI/1282
    - Bail pour cinq ans et demi ou six ans et demi ou huit ans et demi ou onze ans et demi, par François Alexandre Laurent, ancien fabricant de produits chimiques, demeurant 69, boulevard Beaumarchais, à John Casthelaz, fabricant de produits chimiques, demeurant 19, rue Sainte-Croix-de-la-Bretonnerie, d'une grande propriété à usage de fabrique de produits chimiques, située à Belbeuf (Seine-Maritime) loyer annuel de 6 900 francs, payable par trimestre., 19 juillet 1865; MC/ET/XVI/1282
      De l'image fixe à l'image animée (1820-1910), documents du Minutier central des notaires de Paris relatifs à l'histoire des photographes et de la photographie, par Marc Durand, Paris, Archives nationales, 2013 (sous presse), notice n° 2790 (version dématérialisée de l'instrument de recherche, les notices biographiques et compléments de descriptions d'actes ne se trouvent que sur la version papier de l'ouvrage, voir contexte dans le Plan d’orientation général - Notaires de Paris, guides thématiques du Minutier).
      Date de création de la notice: 2010
      Beaumarchais (boulevard); Belbeuf (Seine-Maritime); Laurent, François Alexandre; Casthelaz, John
    - Bail pour cinq ans et demi ou huit ans et demi ou onze ans et demi, par François Alexandre Laurent, ancien fabricant de produits chimiques, demeurant 69, boulevard Beaumarchais, à John Casthelaz, fabricant de produits chimiques, demeurant 19, rue Sainte-Croix-de-la-Bretonnerie, d'une grande propriété à usage de fabrique de produits chimiques, située 11, rue de La-Haie-Coq à Aubervilliers. Loyer annuel de 8 000 francs, payable par trimestre., 19 juillet 1865; MC/ET/XVI/1282
      De l'image fixe à l'image animée (1820-1910), documents du Minutier central des notaires de Paris relatifs à l'histoire des photographes et de la photographie, par Marc Durand, Paris, Archives nationales, 2013 (sous presse), notice n° 2791 (version dématérialisée de l'instrument de recherche, les notices biographiques et compléments de descriptions d'actes ne se trouvent que sur la version papier de l'ouvrage, voir contexte dans le Plan d’orientation général - Notaires de Paris, guides thématiques du Minutier).
      Beaumarchais (boulevard); Sainte-Croix-de-la-Bretonnerie (rue); Aubervilliers (Seine-Saint-Denis); Laurent, François Alexandre; Casthelaz, John
    - Vente par John Casthelaz, fabricant de produits chimiques, demeurant 19, rue Sainte-Croix-de-la-Bretonnerie, à François Alexandre Laurent, ancien fabricant de produits chimiques, demeurant 69, boulevard Beaumarchais, d'une propriété à usage de fabrique de produits chimiques, située 11, rue de La-Haie-Coq à Aubervilliers (Seine-Saint-Denis), pour la somme principale de 125 000 francs., 19 juillet 1865; MC/ET/XVI/1282
      De l'image fixe à l'image animée (1820-1910), documents du Minutier central des notaires de Paris relatifs à l'histoire des photographes et de la photographie, par Marc Durand, Paris, Archives nationales, 2013 (sous presse), notice n° 875 (version dématérialisée de l'instrument de recherche, les notices biographiques et compléments de descriptions d'actes ne se trouvent que sur la version papier de l'ouvrage, voir contexte dans le Plan d’orientation général - Notaires de Paris, guides thématiques du Minutier).
      Sainte-Croix-de-la-Bretonnerie (rue); Beaumarchais (boulevard); Aubervilliers (Seine-Saint-Denis); Casthelaz, John; Laurent, François Alexandre
  - Minutes. 1865, octobre - 1865, décembre, octobre 1865 - décembre 1865; MC/ET/XVI/1283
  - Minutes. 1866, janvier - 1866, février, janvier 1866 - février 1866; MC/ET/XVI/1284
    - Vente par Aristide Moreau Chaslon et Thaïs Hortense Chaslon, son épouse, demeurant à Paris, rue du Colysée, n° 5, à Agathe Eléonore Anne Elisabeth de Hallay-Coëtquen, veuve en premières noces de Marie Louis Henry Jérôme Désiré comte de Brigode de Kemlandt, et veuve en 2èmes de Henry Charles Georges baron de Poilly, demeurant avenue d'Antin, n° 5. Quittances, 22 janvier 1866 - 2 juillet 1867; MC/ET/XVI/1284
      plan
      MC/RE/XVI/21
      Actes signalés par Thierry Boudignon, 2003-2012 (base de données migrée: voir contexte dans le Plan d’orientation général - Notaires de Paris, guides thématiques du Minutier).
      acte de vente; Antin (avenue d'); Colisée (rue du); Moreau-Chaslon, Aristide; Chaslon, Thaïs Hortense; Hallay-Coëtquen, Agathe Eléonore Anne Elisabeth de; Brigode de Kemlandt, Marie Louis Henry Jérôme Désiré de; Poilly, Henri Charles Georges de
  - Minutes. 1866, mars - 1866, avril, mars 1866 - avril 1866; MC/ET/XVI/1285
  - Minutes. 1866, mai, mai 1866; MC/ET/XVI/1286
    A signaler: liquidation Chabrier.
    - Procès-verbal de liquidation de la communauté des époux Chabrier, rue de Trévise, n°32., 18 mai 1866 - 22 novembre 1866; MC/ET/XVI/1286
      1866, 22 novembre: dépôt de certification
      procès-verbal; liquidation; Trévise (rue de); Chabrier (M.); Chabrier (Mme)
    - État liquidatif de la communauté d'entre Louis Marc Chabrier et Antoinette Julie Delic, propriétaire demeurant rue de Trévise, n°32, 18 mai 1866 - 26 novembre 1866; MC/ET/XVI/1286
      Actes à la suites jusqu'au 26 novembre 1866
      partage; Trévise (rue de); Delic, Antoinette Julie; Chabrier, Louis Marc
  - Minutes. 1866, juin, juin 1866; MC/ET/XVI/1287
  - Minutes. 1866, juillet - 1866, août, juillet 1866 - août 1866; MC/ET/XVI/1288
  - Minutes. 1866, septembre - 1866, octobre, septembre 1866 - octobre 1866; MC/ET/XVI/1289
  - Minutes. 1866, novembre - 1866, décembre, novembre 1866 - décembre 1866; MC/ET/XVI/1290
    - Procès-verbal d'ouverture des opérations de liquidation des reprises de Lucile Victorine Boulenger contre son mari, Claude Alexandre Albert Juhan, fabricant d'encadrements et d'articles pour la photographie, en état de faillite depuis le 27 décembre 1866, demeurant 11, rue Poissonnière., MC/ET/XVI/1290
      1866, 28 décembre Procès-verbal d'ajournement. 1867, 11 janvier Procès-verbal de lecture de l'état liquidatif des reprises. 1867 19 janvier Procès-verbal d'approbation.
      De l'image fixe à l'image animée (1820-1910), documents du Minutier central des notaires de Paris relatifs à l'histoire des photographes et de la photographie, par Marc Durand, Paris, Archives nationales, 2013 (sous presse), notice n° 2590 (version dématérialisée de l'instrument de recherche, les notices biographiques et compléments de descriptions d'actes ne se trouvent que sur la version papier de l'ouvrage, voir contexte dans le Plan d’orientation général - Notaires de Paris, guides thématiques du Minutier).
      Poissonnière (rue); Boulenger, Lucile Victorine; Juhan, Claude Alexandre Albert
  - Minutes. 1867, janvier - 1867, février, janvier 1867 - février 1867; MC/ET/XVI/1291
  - Minutes. 1867, mars - 1867, avril, mars 1867 - avril 1867; MC/ET/XVI/1292
  - Minutes. 1867, mai - 1867, juin, mai 1867 - juin 1867; MC/ET/XVI/1293
  - Minutes. 1867, juillet - 1867, septembre, juillet 1867 - septembre 1867; MC/ET/XVI/1294
  - Minutes. 1867, octobre - 1867, décembre, octobre 1867 - décembre 1867; MC/ET/XVI/1295
  - Minutes. 1868, janvier - 1868, février, janvier 1868 - février 1868; MC/ET/XVI/1296
  - Minutes. 1868, mars - 1868, avril, mars 1868 - avril 1868; MC/ET/XVI/1297
  - Minutes. 1868, mai - 1868, juin, mai 1868 - juin 1868; MC/ET/XVI/1298
  - Minutes. 1868, juillet - 1868, août, juillet 1868 - août 1868; MC/ET/XVI/1299
  - Minutes. 1868, septembre - 1868, octobre, septembre 1868 - octobre 1868; MC/ET/XVI/1300
  - Minutes. 1868, novembre - 1868, décembre, novembre 1868 - décembre 1868; MC/ET/XVI/1301
  - Minutes. 1869, janvier - 1869, février, janvier 1869 - février 1869; MC/ET/XVI/1302
  - Minutes. 1869, mars - 1869, avril, mars 1869 - avril 1869; MC/ET/XVI/1303
    Attention: acte(s) coté(s) en Réserve
    - Testament olographe de Louis Hector Berlioz, compositeur de musique, membre de l'Institut, demeurant au 4 rue de Calais., 9 mars - 17 juillet 1869; MC/RS//643
      À la suite: dépôt d'ordonnance d'envoi en possession, 17 juillet 1869.
      Testament du 29 juillet 1867 et d'un codicille du 12 juin 1868.
      Cote originelle du document:
      MC/ET/XVI/1303
      Informations concernant le classement et la cotation du document:
      Acte coté en Réserve.
      Catalogue de la Réserve du Minutier central, 1984-1988 (dactylogramme entièrement dématérialisé; voir contexte dans le Plan d’orientation général - Notaires de Paris, guides thématiques du Minutier).
      ou
      Date de création de la notice: 2002
      Exposition BNF, 2003-janvier 2004
      compositeur de musique; musicien; testament; Berlioz, Hector (1803-1869); Calais (rue de)
  - Minutes. 1869, mai - 1869, juin, mai 1869 - juin 1869; MC/ET/XVI/1304
    - Inventaire après décès d'Hector Berlioz, musicien, précédé de deux procurations de Nancy Charlotte et Sophie Joséphine Marthe Suat, ses nièces., 5 mai 1869 - 18 mai 1869; MC/RS//644
      Inventaire après décès dressé entre les 5 et 18 mai 1869.
      MC/ET/XVI/1304
      inventaire après décès; Berlioz, Hector (1803-1869); Suat, Nancy Charlotte; Suat, Sophie Joséphine Marthe; compositeur de musique
  - Minutes. 1869, juillet - 1869, août, juillet 1869 - août 1869; MC/ET/XVI/1305
  - Minutes. 1869, septembre - 1869, octobre, septembre 1869 - octobre 1869; MC/ET/XVI/1306
  - Minutes. 1869, novembre - 1869, décembre, novembre 1869 - décembre 1869; MC/ET/XVI/1307
  - Minutes. 1870, janvier - 1870, février, janvier 1870 - février 1870; MC/ET/XVI/1308
  - Minutes. 1870, mars - 1870, avril, mars 1870 - avril 1870; MC/ET/XVI/1309
  - Minutes. 1870, mai - 1870, juin, mai 1870 - juin 1870; MC/ET/XVI/1310
  - Minutes. 1870, juillet - 1870, août, juillet 1870 - août 1870; MC/ET/XVI/1311
  - Minutes. 1870, septembre - 1870, décembre, septembre 1870 - décembre 1870; MC/ET/XVI/1312
  - Minutes. 1871, janvier - 1871, mars, janvier 1871 - mars 1871; MC/ET/XVI/1313
    1 seul acte pour le mois de janvier.
    - Acte de notoriété d'Éléonore Angélique Masselin, rentière, décédée dans son domicile rue de Chaillot, n° 38., 2 janvier 1871; MC/ET/XVI/1313
      MC/RE/XVI/22
      notoriété; Chaillot (rue de); Masselin, Eléonore Angélique
  - Minutes. 1871, juin, juin 1871; MC/ET/XVI/1314
    Manque(s) constaté(s) dans cet article:
    Les mois d'avril et mai 1871 manquent.
  - Minutes. 1871, juillet - 1871, août, juillet 1871 - août 1871; MC/ET/XVI/1315
  - Minutes. 1871, septembre - 1871, octobre, septembre 1871 - octobre 1871; MC/ET/XVI/1316
  - Minutes. 1871, novembre - 1871, décembre, novembre 1871 - décembre 1871; MC/ET/XVI/1317
  - Minutes. 1872, janvier - 1872, février, janvier 1872 - février 1872; MC/ET/XVI/1318
  - Minutes. 1872, mars - 1872, avril, mars 1872 - avril 1872; MC/ET/XVI/1319
  - Minutes. 1872, mai - 1872, juin, mai 1872 - juin 1872; MC/ET/XVI/1320
  - Minutes. 1872, juillet - 1872, août, juillet 1872 - août 1872; MC/ET/XVI/1321
  - Minutes. 1872, septembre - 1872, octobre, septembre 1872 - octobre 1872; MC/ET/XVI/1322
  - Minutes. 1872, novembre - 1872, décembre, novembre 1872 - décembre 1872; MC/ET/XVI/1323
  - Minutes. 1873, janvier - 1873, février, janvier 1873 - février 1873; MC/ET/XVI/1324
    - Vente par Édouard Gratien Charles Devalois, propriétaire et son épouse Charlotte Céline Fauler, demeurant 79, boulevard Malesherbes, à Augustin Aimé Joseph Lejeune, rentier [barré ancien photographe] et Augustine Élisa Seyler, son épouse, demeurant 350, rue Saint-Honoré, d'une propriété de campagne désignée sous le nom de château Monte-Cristo à Port-Marly, sur la commune de Marly-le-Roi (Yvelines), comprenant plusieurs bâtiments, parc et dépendances, pour la somme principale de 160 000 francs détaillée comme suit, 5 000 francs pour les objets mobiliers et 155 000 francs pour les immeubles dont 100 000 francs payés comptant., 19 février 1873; MC/ET/XVI/1324
      1873, 12 juin Déclaration d'emploi de Charlotte Céline Fauler, épouse Devalois. 1873, 31 juillet Réduction de prix 19 000 francs. 1874, 6 mars Quittance pour solde. 1874, 2 avril Déclaration d'emploi. 1880, 31 mars Quittance par la famille Dubray et Léontine Aglaé Thomas.
      De l'image fixe à l'image animée (1820-1910), documents du Minutier central des notaires de Paris relatifs à l'histoire des photographes et de la photographie, par Marc Durand, Paris, Archives nationales, 2013 (sous presse), notice n° 2916 (version dématérialisée de l'instrument de recherche, les notices biographiques et compléments de descriptions d'actes ne se trouvent que sur la version papier de l'ouvrage, voir contexte dans le Plan d’orientation général - Notaires de Paris, guides thématiques du Minutier).
      Malesherbes (boulevard); Saint-Honoré (rue); Lejeune, Augustin Aimé Joseph; Seyler, Augustine Elisa; Devalois, Edouard Gratien Charles; Fauler, Charlotte Céline; Thomas, Léontine Aglaé; Dubray, ?
  - Minutes. 1873, mars, mars 1873; MC/ET/XVI/1325/A
    Ancienne(s) cote(s):
    ET/XVI/1325
  - Minutes. 1873, avril - 1873, mai, avril 1873 - mai 1873; MC/ET/XVI/1325/B
    ET/XVI/1325 bis
    - Déclaration, par Augustin Aimé Joseph Lejeune, propriétaire, et Augustine Élisa Seyler, son épouse, demeurant 350, rue Saint-Honoré, des biens meubles et immeubles appartenant en particulier à Augustine Élisa Seyler. Extrait: Monsieur et Madame Lejeune ont exploité en commun deux établissements de photographies, l'un d'abord rue de Rivoli n° 106, vendu en 1865, moyennant 23 000 francs de prix principal, l'autre rue de Choiseul, n° 22, acheté de M. Lévitsky et revendu a M. Joliot] [ le 12 septembre 1872]. Cette vente a été faite moyennant la somme de 200 000 francs.] [Encore bien que ces deux établissements aient été gérés en commun, il importe de déclarer que celui de la rue de Rivoli, était la propriété exclusive de Madame Lejeune qui en a versé le prix dans le nouvel établissement de la rue de Choiseul, lequel dernier établissement bien qu'acquis par Monsieur Lejeune en son nom personnel n'était pas moins la propriété commune à lui et à Madame Lejeune, avec laquelle, pour l'exploitation de ce second établissement, il a été formé une association de fait. Par son travail et ses talents artistiques, Madame Lejeune s'est acquis dans ces établissements, une fortune personnelle dans la composition de laquelle figurent ainsi que les comparants le déclarent un certain nombre de valeurs mobilières dont l'état détaillé sera établi ci-après., 10 avril 1873; MC/ET/XVI/1325/B
      De l'image fixe à l'image animée (1820-1910), documents du Minutier central des notaires de Paris relatifs à l'histoire des photographes et de la photographie, par Marc Durand, Paris, Archives nationales, 2013 (sous presse), notice n° 2914 (version dématérialisée de l'instrument de recherche, les notices biographiques et compléments de descriptions d'actes ne se trouvent que sur la version papier de l'ouvrage, voir contexte dans le Plan d’orientation général - Notaires de Paris, guides thématiques du Minutier).
      Rivoli (rue de); Saint-Honoré (rue); Lejeune, Augustin Aimé Joseph; Seyler, Augustine Élisa; Lévitsky, Serge; Joliot, Abraham Marie Léon
    - Autorisation, par Augustin Aimé Joseph Lejeune, propriétaire, à Augustine Élisa Seyler, son épouse, demeurant 350, rue Saint-Honoré, de déposer des valeurs en banques françaises ou étrangères., 10 avril 1873; MC/ET/XVI/1325/B
      De l'image fixe à l'image animée (1820-1910), documents du Minutier central des notaires de Paris relatifs à l'histoire des photographes et de la photographie, par Marc Durand, Paris, Archives nationales, 2013 (sous presse), notice n° 2915 (version dématérialisée de l'instrument de recherche, les notices biographiques et compléments de descriptions d'actes ne se trouvent que sur la version papier de l'ouvrage, voir contexte dans le Plan d’orientation général - Notaires de Paris, guides thématiques du Minutier).
      Saint-Honoré (rue); Lejeune, Augustin Aimé Joseph; Seyler, Augustine Élisa
  - Minutes. 1873, juin, juin 1873; MC/ET/XVI/1325/C
    ET/XVI/1325 ter
  - Minutes. 1873, juillet - 1873, août, juillet 1873 - août 1873; MC/ET/XVI/1326
    - Transport par les héritiers de Maurice Lejeune, frère germain d'Augustin Aimé Joseph Lejeune, propriétaire, demeurant au château de Monté-Cristo à Port-Marly, sur Jean Louis Gustave Jean, carrossier, demeurant 27, rue Marcadet, et Auguste Adolphe Kellermann, propriétaire, demeurant 150, boulevard Magenta., 12 juillet 1873; MC/ET/XVI/1326
      De l'image fixe à l'image animée (1820-1910), documents du Minutier central des notaires de Paris relatifs à l'histoire des photographes et de la photographie, par Marc Durand, Paris, Archives nationales, 2013 (sous presse), notice n° 2917 (version dématérialisée de l'instrument de recherche, les notices biographiques et compléments de descriptions d'actes ne se trouvent que sur la version papier de l'ouvrage, voir contexte dans le Plan d’orientation général - Notaires de Paris, guides thématiques du Minutier).
      Magenta (boulevard de); Lejeune, Augustin Aimé Joseph; Lejeune, Maurice; Jean, Jean Louis Gustave; Kellermann, Auguste Adolphe
  - Minutes. 1873, septembre - 1873, octobre, septembre 1873 - octobre 1873; MC/ET/XVI/1327
  - Minutes. 1873, novembre - 1873, décembre, novembre 1873 - décembre 1873; MC/ET/XVI/1328
  - Minutes. 1874, janvier - 1874, février, janvier 1874 - février 1874; MC/ET/XVI/1329
  - Minutes. 1874, mars - 1874, avril, mars 1874 - avril 1874; MC/ET/XVI/1330
  - Minutes. 1874, mai - 1874, juin, mai 1874 - juin 1874; MC/ET/XVI/1331
  - Minutes. 1874, juillet - 1874, août, juillet 1874 - août 1874; MC/ET/XVI/1332
  - Minutes. 1874, septembre - 1874, octobre, septembre 1874 - octobre 1874; MC/ET/XVI/1333
  - Minutes. 1874, novembre - 1874, décembre, novembre 1874 - décembre 1874; MC/ET/XVI/1334
  - Minutes. 1875, janvier - 1875, février, janvier 1875 - février 1875; MC/ET/XVI/1335
    - Obligation par Augustine Alexandrine Alice Toulet, propriétaire, veuve de Jules Renard, demeurant 10, rue Balzac, au profit d'Augustin Aimé Joseph Lejeune, propriétaire, et Augustine Élisa Seyler, son épouse, demeurant au château de Monte-Cristo à Port-Marly, sur la commune de Marly-le-Roi (Yvelines), pour prêt d'une somme principale de 30 000 francs, remboursable le 1er mars 1877, accompagné d'un taux de 5 % l'an, payable par trimestre.., 20 février 1875; MC/ET/XVI/1335
      1875, 6 septembre Autre obligation de 25 000 francs par la même au profit des mêmes, suivie d'une quittance subrogative par Edme Augustin Chameroy, négociant, et Claire Flaché, son épouse, demeurant 162, rue du Faubourg-Saint-Martin. 1875, 6 septembre Établissement de propriété.